【裁判字號】    99,交訴,1
【裁判日期】    990129
【裁判案由】    交通肇事逃逸等
【裁判全文】
臺灣基隆地方法院刑事判決               99年度交訴字第1號
公  訴  人  臺灣基隆地方法院檢察署檢察官
被      告  丙○○
上列被告因交通肇事逃逸等案件，經檢察官提起公訴（98年度偵
字第5386號），被告於準備程序進行中，就被訴事實為有罪之陳
述，經本院合議庭裁定由受命法官獨任進行簡式審判程序，判決
如下：
    主  文
丙○○服用酒類，不能安全駕駛動力交通工具而駕駛，處拘役伍
拾日，如易科罰金，以新台幣壹仟元折算壹日；又駕駛動力交通
工具肇事，致人受傷而逃逸，處有期徒刑陸月，如易科罰金，以
新台幣壹仟元折算壹日。
    犯罪事實
一、丙○○前因違背安全駕駛致交通危險案件，臺灣士林地方法
    院於民國89年4 月13日，以89年度湖交簡字第296 號判決判
    處罰金10,000元；其後，又因違背安全駕駛致交通危險案件
    ，由同院於89年7 月4 日以89年度交簡字第537 號判決判處
    罰金7,000 元；再因違背安全駕駛致交通危險案件，由本院
    於93年11月29日，以93年度基交簡字第511 號判決判處拘役
    30日（未構成累犯）。
二、詎丙○○猶不知悔改，於98年11月18日上午11時許，在台北
    市○○區○○路某工地與工人食用燒酒雞加保力達後，已因
    注意力下降，而達不能安全駕駛動力交通工具之程度，仍於
    同日下午2 時許，駕駛車牌號碼PL-1587 號自小客車自堤頂
    交流道北上國道中山高速公路接國道3 號高速公路往基隆方
    向行駛，嗣行經國道3號高速公路北向3.6公里中間車道時，
    本應注意車前狀況，隨時採取必要之安全措施，而依當時情
    形，雖為雨天，但有日間自然光線，路面無缺陷、無障礙物
    ，並無不能注意之情事，竟疏於注意，而擦撞同向直行於外
    車道由戊○○所駕駛車牌號碼H6-1289 號自小客車，再往前
    撞及同向直行於內車道由甲○○所駕駛車牌號碼933-MF計程
    車並搭載乘客丁○○、沈麗容2 人，致丁○○受有左側眼眶
    挫傷併瘀傷、輕度頭部外傷及右膝部挫傷之傷害，沈麗容受
    有兩側頭皮輕度挫傷及輕度頭部外傷等傷害（過失傷害部分
    均未據告訴），而魏端榮竟未下車查看，並救治丁○○、沈
    麗容，僅稍作停留即駛離現場，後嗣經警方前往處理，始循
    線查獲魏端榮，並於同日下午5 時35分施以酒精濃度測試，
    發現其呼氣酒精濃度達每公升0.44毫克，而查知上情。
三、案經國道公路警察局第九警察隊報告臺灣基隆地方法院檢察
    署檢察官偵查起訴。
    理  由
一、本件被告所犯者非為死刑、無期徒刑、最輕本刑為3 年以上
    有期徒刑之罪或高等法院管轄第一審案件，其於準備程序進
    行中，先就被訴事實為有罪之陳述，經告知其簡式審判程序
    之旨，並聽取公訴人及被告之意見後，本院依刑事訴訟法第
    273 條之1 第1 項之規定，裁定由受命法官獨任進行簡式審
    判程序，且依同法第273 條之2 規定，簡式審判程序之證據
    調查，不受第159 條第1 項、第161 條之2 、第161 條之3
    、第163 條之1 及第164 條至第170 條規定之限制，合先敘
    明。
二、前揭犯罪事實業據被告於警詢、偵查及本院審理中坦承不諱
    ，核與被害人戊○○、甲○○、丁○○、沈麗容所證遭被告
    所駕車輛擦撞，及被告肇事後未予停留救治等情節相符，復
    有道路交通事故現場圖、道路交通事故調查報告表(一)(二)、現
    場照片、長庚醫療財團法人基隆長庚紀念醫院98年11月18日
    診斷證明書2 紙、舉發違反道路交通管理事件通知單在卷可
    稽；而被告為警循線查獲後，經警施以酒精濃度測試結果，
    其呼氣酒精濃度值達0.44mg/L（即每公升0.44毫克），有酒
    精測定值表（即酒精濃度測試單）在卷可稽，並經警命被告
    作直線測試、平衡動作時，被告亦有手腳顫抖，顯然無法正
    常駕駛情況，有刑法第185條之3案件測試觀察紀錄表乙份附
    卷可查；再經警對被告施作汽機車駕駛人酒後生理平衡檢測
    之結果，被告亦不能完成「雙腳併攏，兩手貼緊大腿，將一
    腳向前抬高離地15公尺，並停止不動30秒」、「用筆在兩個
    同心圓之間的0.5 公分環狀帶內畫另一個圓」等各類施測項
    目，暨佐以被告於飲酒後，已因注意力下降，肇致本件車禍
    實害等情觀之，堪認被告飲用酒類以後，顯有不能安全駕駛
    之狀態。綜上，本件犯罪事證明確，被告之自白與事實相符
    ，應依法論科。
三、核被告所為，係犯刑法第185 條之3 之公共危險罪及同法第
    185 條之4 之肇事逃逸罪。被告所犯上開二罪，犯意各別，
    行為互殊，應分論併罰。起訴書誤認上開二罪應依道路交通
    管理處罰條例第86條第1 項規定加重其刑，惟此部分業據蒞
    庭檢察官當庭更正刪除，併予敘明。爰審酌被告丙○○已有
    多次違背安全駕駛致交通危險前科，有臺灣高等法院被告前
    案紀錄表乙份附卷足憑，其明知酒後駕車在道路上行駛，對
    一般往來之公眾及駕駛人自身具有高度危險性，仍執意酒後
    駕車，既漠視自身安危，亦枉顧公眾安全，且於酒後肇事後
    ，竟未為必要之救護措施並報警處理，即逃逸離去，其所為
    置被害人之生命、身體法益於不顧，暨衡以被害人所受傷害
    非鉅，且幸未因被告之肇事逃逸而加重傷情，且被告與被害
    人均已達成和解，賠償所受損害，有和解書3 份附於偵查卷
    可稽，及酌以被告犯後坦承犯行而表悔悟之犯後態度等一切
    情狀，分別量處如主文所示之刑，併均諭知易科罰金之折算
    標準。
據上論斷，應依刑事訴訟法第273條之1第1項、第299條第1項前
段，刑法第185條之3、第185條之4、第41條第1項前段、刑法施
行法第1條之1，判決如主文。
本案經檢察官乙○○到庭執行職務。
中    華    民    國    99    年    1     月    29    日
                  刑事第四庭法    官  周霙蘭
以上正本證明與原本無異。
如不服本判決應於收受送達後10日內向本院提出上訴書狀，並應
敘述具體理由；其未敘述上訴理由者，應於上訴期間屆滿後20日
內向本院補提理由書(均須按他造當事人之人數附繕本)「切勿逕
送上級法院」。
中    華    民    國    99    年    1     月    29    日
                            書 記 官  莊智凱
附錄論罪法條：
中華民國刑法第185條之3
服用毒品、麻醉藥品、酒類或其他相類之物，不能安全駕駛動力
交通工具而駕駛者，處 1 年以下有期徒刑、拘役或科或併科 15
萬元以下罰金。
中華民國刑法第185條之4
（肇事遺棄罪）
駕駛動力交通工具肇事，致人死傷而逃逸者，處 6 月以上 5 年
以下有期徒刑。

司法院資訊處製作；財團法人民間司法改革基金會備份。
